【裁判字號】    99,抗,155
【裁判日期】    991217
【裁判案由】    拍賣抵押物
【裁判全文】
臺灣桃園地方法院民事裁定              99年度抗字第155 號
抗  告  人  上和纖維股份有限公司
法定代理人  黃明元
相  對  人  臺灣中小企業銀行股份有限公司
法定代理人  羅澤成
上列抗告人因與相對人臺灣中小企業銀行股份有限公司間聲請拍
賣抵押物事件，對於民國99年8 月18日本院99年度司拍字第614
號裁定提起抗告，本院裁定如下：
    主  文
抗告駁回。
抗告程序費用新台幣壹仟元由抗告人負擔。
    理  由
一、按抵押權人於債權已屆清償期而未受清償者，得聲請法院拍
    賣抵押物，就其賣得價金而受清償，民法第873 條定有明文
    。而抵押權人為此項聲請，請求為准予拍賣抵押物之裁定，
    係屬非訟事件，祗須其抵押權已依法登記，並債權已屆清償
    期而未受清償，法院即應為准許拍賣抵押物之裁定，此法院
    所為准許拍賣抵押物之裁定，無確定實體法上之法律關係存
    否之性質，於債權及抵押權之存否，亦無既判力，最高法院
    58年度台抗字第524 號著有判例可稽。是對於此項法律關係
    有爭執者，應由有爭執之人，另循民事訴訟程序，以資解決
    ，同院51年度台抗字第269 號判例亦足參照。又按抵押之不
    動產如經分割，或讓與其一部，或擔保一債權之數不動產而
    以其一讓與他人者，其抵押權不因此而受影響，民法第868
    條亦定有明文。
二、經查，本件相對人主張抗告人於民國90年7 月18日以原裁定
    附表所示不動產為向相對人所負債務之擔保，設定本金最高
    限額新台幣（下同）124,000,000 元之抵押權，依法登記在
    案。嗣抗告人於98年10月1 日移轉附表所示之建物部分予第
    三人聖諄實業有限公司，業經登記在案。茲抗告人對相對人
    負債83,584,463元，已屆清償期而未為清償，為此聲請准予
    拍賣抵押物，並提出土地及建物登記第二類謄本、抵押權設
    定契約書、他項權利證明書、中長期貸款契約、借據、週轉
    金貸款契約、授信約定書等件影本為證。準此，相對人對於
    系爭不動產之抵押權，已依法登記，且受擔保之債權已屆清
    償期而未受清償，是原審法院據以准許相對人拍賣抵押物之
    聲請，並無不當。抗告人雖以伊與相對人仍在溝通清償方案
    等語為之爭執，然依上開判例意旨，要屬實體上之爭執，應
    由抗告人另行提起訴訟，以資解決，本件非訟程序不得加以
    審究，抗告意旨求予廢棄原裁定，為無理由，應予駁回。
三、依非訟事件法第46條、第21條第2 項、第24條第1 項，民事
    訴訟法第495 條之1 第1 項、第449 條第1 項、第78條，裁
    定如主文。
中    華    民    國    99    年    12    月    17    日
                  民事第一庭審判長法  官  郭琇玲
                                  法  官  范明達
                                  法  官  陳婉玉
上為正本係照原本作成。
如不服本裁定，僅得於收受本裁定正本送達後10日內，以適用法
規顯有錯誤為理由，向本院提出再抗告狀（須附繕本一份及繳納
再抗告裁判費新臺幣1,000 元），經本院許可後始可再抗告。
中    華    民    國    99    年    12    月    20    日
                                  書記官  利冠蔚

司法院資訊處製作；財團法人民間司法改革基金會備份。
